【裁判字號】    99,交聲,1026
【裁判日期】    991029
【裁判案由】    聲明異議
【裁判全文】
臺灣彰化地方法院交通事件裁定      99年度交聲字第1026號
原處分機關  交通部公路總局臺中區監理所彰化監理站
受處分人即
異  議  人  乙○○
上列異議人即受處分人因違反道路交通管理處罰條例事件，對於
交通部公路總局臺中區監理所彰化監理站於民國99年9月14日所
為之處分（原處分案號：彰監四字第裁64-GF0000000號）聲明異
議，本院裁定如下：
    主    文
異議駁回。
    理    由
一、原處分機關意旨略以：受處分人即異議人（下稱受處分人）
    乙○○，於民國99年8月7日2時36分許，駕駛車牌號碼3V-74
    51號自用一般小客貨車，行經臺中市○○路與青島路口處，
    因「闖紅燈（直行）」之違規，為警當場填發中市警交字第
    GF0000000號舉發違反道路交通管理事件通知單（下稱舉發
    通知單）舉發違規，經交通部公路總局臺中區監理所彰化監
    理站（下稱原處分機關）認定「駕車行經有燈光號誌管制之
    交岔路口闖紅燈」違規事實明確，而依道路交通管理處罰條
    例第53條第1項、第63條第1項暨違反道路交通管理事件統一
    裁罰基準及處理細則第41條、第43條、第44條及第67條規定
    開立裁決書，裁處受處分人罰鍰新臺幣（下同）2700元，並
    記違規點數3點等處分。
二、異議意旨略以：受處分人當時是從崇德路左轉青島路而非警
    方所說之從青島路直行穿越崇德路闖紅燈云云。
三、按汽車行駛至交岔路口，其行進、轉彎，應遵守燈光號誌或
    交通指揮人員之指揮，遇有交通指揮人員指揮與燈光號誌並
    用時，以交通指揮人員之指揮為準，道路交通安全規則第10
    2條第1項第1款訂有明文。又汽車駕駛人，行經有燈光號誌
    管制之交岔路口闖紅燈者，處1800元以上5400元以下罰鍰，
    並記違規點數3點，道路交通管理處罰條例第53條第1項、第
    63條第1項第3款分別定有明文。
四、經查：
（一）受處分人乙○○駕駛車牌號碼3V-7451號自用一般小客貨
      車，於99年8月7日2時36分許，行經臺中市○○路與青島
      路口處時，因「闖紅燈（直行）」之違規，經臺中市警察
      局第二分局警備隊員警以中市警交字第GF0000000號舉發
      通知單舉發之，原處分機關乃於99年9月14日，依道路交
      通管理處罰條例第53條第1項、第63條第1項暨違反道路交
      通管理事件統一裁罰基準及處理細則第41條、第43條、第
      44條及第67條規定，以彰監四字第裁64-GF0000000號裁決
      書逕行裁處受處分人罰鍰2700元，並記違規點數3點，有
      上開舉發通知單、裁決書及送達證書影本各1紙在卷可稽
      ，復為受處分人所不爭執，是此部分之事實，自堪認定為
      真實。
（二）受處分人固以前詞置辯，惟經本院傳喚證人即本件舉發警
      員成玉蘇到庭具結證稱：（問：異議人說他是從崇德路左
      轉青島路，當時控制崇德路人車行進的紅綠燈是綠燈，有
      何意見？）「當時控制崇德路人車行進的紅綠燈號誌確實
      是綠燈，但是異議人並不是從崇德路左轉青島路，我看到
      異議人的時候，異議人的車正越過對向青島路停止線前方
      的人行道，人行道前面不到一步路的地方，速度很快的越
      過青島路，我看到的時候異議人已經到我們前方的紅綠燈
      ，異議人並非從崇德路左轉青島路，而是闖越青島路的紅
      綠燈直行青島路直行往北屯方向走。我們看到後馬上迴轉
      閃警示燈按喇叭，示意前方闖紅燈車輛停車，該車沒有停
      車反而加速前進，我們追了約三、四分鐘，追到北屯區○
      ○路口市場，剛好變紅燈人又多，所以異議人才停車，我
      就趕快下車跑到異議人駕駛座，請異議人提示證件，異議
      人極度不配合，反而大聲咆哮，我好像有聽到異議人說警
      員不是人，你們警察最大等語，異議人似乎要引起圍觀民
      眾注意，我為了避免事端擴大很委婉請異議人出示證件，
      異議人就說警察故意找他麻煩，警察亂開單子，我的同事
      說若不拿出證件，就要依警察職權行使法未帶證件規定將
      異議人帶回警局查證，異議人始拿出證件，此時，以拖了
      約二、三十分鐘」等語明確，核與同車員警陳樹曦到庭具
      結證稱：（問：99年8月7日凌晨2時，你有無看到乙○○
      違規的情形？）「有，我當時開車載成玉蘇員警走青島路
      ，剛好控制青島路人車行進的號誌變紅燈，所以我就停在
      青島路的紅綠燈前方，當時控制崇德路人車行進的號誌變
      綠燈，所以崇德路上的人車是可以通行。我看到異議人的
      車子走青島路直行，闖越青島路的紅燈，我沒有看到異議
      人從崇德路左轉青島路。...甲○○○○請異議人提示證
      件，但對方很不配合，耗了約半個小時才完成告發」之情
      節相符，且前開舉發員警與受處分人並不相識，並無設詞
      誣攀之動機，復經本院命其具結後證述，以擔保其證言之
      可信性與憑信性，亦無自陷於偽證重罪之理，其所為證言
      自屬真實可採。故其所為舉發，核屬依法有據，且為確保
      交通安全，亦有現場取締之必要。從而，受處分人既有前
      開之違規行為，原處分機關據此裁處受處分人罰鍰2700元
      ，並記違規紀錄3點即無不當，本件聲明異議為無理由，
      應予駁回。
五、據上論斷，應依道路交通管理處罰條例第87條第2項、道路
    交通案件處理辦法第19條，裁定如主文。
中    華    民    國    99    年    10    月    29    日
                  交通法庭         法  官  陳義忠
以上正本證明與原本無異。
如不服本裁定，應於裁定送達後5日內，向本院提出抗告狀(須附
繕本)。
中    華    民    國    99    年    10    月    29    日
                                   書記官  吳曉玟

司法院資訊處製作；財團法人民間司法改革基金會備份。
